臺灣雲林地方法院刑事判決　　　　　　　100年度侵訴字第6號
公　訴　人　臺灣雲林地方法院檢察署檢察官
被　　　告　江永清
選任辯護人　李建忠律師
上列被告因強制猥褻案件，經檢察官提起公訴（100 年度偵字第
1448號），被告於準備程序進行中，就被訴事實為有罪之陳述，
本院依簡式審判程序審理，判決如下：
    主  文                                               
甲○○犯強制猥褻罪，處有期徒刑拾月，緩刑參年，緩刑期間付
保護管束。
    事  實
一、甲○○為○○縣○○市○○里里長，於民國100 年1 月22日
    下午1 時許，先飲用約150cc 之高粱酒後，竟趁前往0000-0
    00000 女子（姓名年籍等資料詳卷，下稱Ａ女）位於○○縣
    ○○市○○里住處發放年節紅包之際，借酒意違反Ａ女之意
    願，雙手環抱Ａ女腰部，並言語挑逗：「你要不要跟我在一
    起」、「你都不會想嗎」（臺語）、「有沒有濕」等語，同
    時不顧Ａ女之抗拒，強行拉開Ａ女褲子之拉鍊，將手伸入Ａ
    女內褲內，欲撫摸Ａ女之陰部，而為猥褻之行為，經Ａ女掙
    扎，始未能摸到Ａ女陰部，而將手由Ａ女褲子內移出，再將
    移出之手由Ａ女之衣服領口伸入，欲撫摸Ａ女之胸部，惟遭
    Ａ女以手擋住，而沒有摸到，又以雙手環抱Ａ女肩膀，強吻
    Ａ女，直到Ａ女將其推開，才停止動作離開。嗣經Ａ女於事
    後報警處理，而查悉上情。
二、案經Ａ女訴由雲林縣警察局報告臺灣雲林地方法院檢察署檢
    察官偵查起訴。
    理  由
一、本件被告甲○○所犯係刑法第224 條之罪，為死刑、無刑徒
    刑或最輕本刑為3 年以上有期徒刑以外之罪，依其於準備程
    序中就被訴犯罪事實為有罪之陳述，經告知被告簡式審判程
    序之旨，並聽取檢察官、被告及辯護人之意見後，本院合議
    庭依刑事訴訟法第273 條之1 第1 項之規定裁定由受命法官
    獨任依簡式審判程序審理，合先敘明。
二、上開犯罪事實，業據被告於本院準備程序中坦承不諱，核與
    證人即告訴人Ａ女於警詢及偵查中證述之情節大致相符，足
    以佐證被告前開任意性之自白與事實相符。是本件事證明確
    ，被告之上揭犯行，洵堪認定，應依法論科。
三、按刑法上之猥褻行為，係指性交以外足以興奮或滿足性慾之
    一切色情行為，最高法院63年臺上字第2235號判例意旨可資
    參照。被告以雙手環抱Ａ女腰部，並言語挑逗：「你要不要
    跟我在一起」、「你都不會想嗎」（臺語）、「有沒有濕」
    等語，同時不顧Ａ女之抗拒，強行拉開Ａ女褲子之拉鍊，將
    手伸入Ａ女內褲內，欲撫摸Ａ女之陰部，而為猥褻之行為，
    經Ａ女掙扎，始未能摸到Ａ女陰部，而將手由Ａ女褲子內移
    出，再將移出之手由Ａ女之衣服領口伸入，欲撫摸Ａ女之胸
    部，惟遭Ａ女以手擋住，而沒有摸到，又以雙手環抱Ａ女肩
    膀，強吻Ａ女之動作，係對Ａ女施以不法腕力之強制猥褻行
    為。而被告強吻Ａ女嘴巴，並欲撫摸Ａ女陰部、胸部行為，
    是為滿足自身性慾，客觀上足以刺激或滿足人之性慾，亦會
    使一般人產生厭惡或羞恥之感，而侵害性的道德感情，依一
    般社會通念，足認有傷社會風俗，係屬猥褻行為無誤，故核
    被告所為，係犯刑法第224 條之強制猥褻罪。又被告於密集
    時間內，在相同地點，先以言語挑逗，並同時強行拉開Ａ女
    褲子之拉鍊，將手伸入Ａ女內褲內，欲撫摸Ａ女之陰部，再
    將移出之手由Ａ女之衣服領口伸入，欲撫摸Ａ女之胸部，又
    以雙手環抱Ａ女肩膀，強吻Ａ女等行為，乃係基於單一犯意
    密接進行之數行為，並侵害同一法益，為接續犯，而僅論以
    一強制猥褻罪。爰審酌被告雖有前科，素行非佳，此有臺灣
    高等法院被告前案紀錄表在卷可參，惟其於犯罪行為時有喝
    酒，因酒意衝動，一時失慮致犯本罪，其犯後坦承犯行，頗
    有悔意，並積極主動欲與告訴人Ａ女達成和解，於本院審判
    程序中，提出新臺幣（下同）二十萬元現金欲與Ａ女和解，
    惟因Ａ女不願意和解，並於本院審判程序時提出刑事附帶民
    事訴訟，請求被告應賠償其一百萬元，因雙方條件差距過大
    ，無法達成和解及被告犯罪之手段尚稱平和、智識程度、生
    活狀況及所造成之損害等一切情狀，量處如主文所示之刑。
    另查被告未曾因犯罪受有期徒刑以上刑之宣告（被告雖於64
    年間曾受有期徒刑之宣告，惟併宣告緩刑4 年，緩刑期滿未
    經撤銷，其刑之宣告已失其效力，故符合未曾因故意犯罪受
    有期徒刑以上刑之宣告之要件），有臺灣高等法院被告前案
    紀錄表在卷可查，此次因喝酒一時失慮致罹刑典，已坦承犯
    行，深表悔意，其經此偵、審程序及上開刑之宣告，當知所
    警惕，信無再犯之虞，為免短期自由刑之弊，本院認所宣告
    之刑以暫不執行為適當，爰併予宣告如主文所示之緩刑期間
    ，及依刑法第93條第1 項第1 款規定，併諭知於緩刑期間付
    保護管束，以啟自新。
據上論斷，依刑事訴訟法第273 條之1 第1 項、第299 條第1 項
前段，刑法第224 條、第74條第1 項第1 款、第93條第1 項第1
款，判決如主文。
本案經檢察官江柏青到庭執行職務。 
中    華    民    國  100     年    8     月    15    日

                  刑事第五庭  法  官  張文俊

以上正本證明與原本無異。
如不服本判決，應於收受送達後10日內，向本院提出上訴書狀，
並應敘述具體理由；其未敘述上訴理由者，應於上訴期間屆滿後
20日內，向本院補提理由書（均須按他造當事人之人數附繕本）
，「切勿逕送上級法院」。告訴人或被害人如對於本判決不服者
，應具備理由請求檢察官上訴，其上訴期間之計算係以檢察官收
受判決正本之日期為準。

                              書記官  金雅芳

中    華    民    國  100     年    8     月    15    日
附錄本案論罪科刑法條全文：
中華民國刑法第224條
（強制猥褻罪）
對於男女以強暴、脅迫、恐嚇、催眠術或其他違反其意願之方法
，而為猥褻之行為者，處6 月以上5 年以下有期徒刑。